【裁判字號】    99,訴,2555
【裁判日期】    990831
【裁判案由】    毒品危害防制條例
【裁判全文】
臺灣板橋地方法院刑事判決              99年度訴字第2555號
公  訴  人  臺灣板橋地方法院檢察署檢察官
被      告  甲○○
上列被告因違反毒品危害防制條例案件，經檢察官提起公訴（99
年度毒偵字第5166號），由本院合議庭裁定改依簡式審判程序審
理，並判決如下：
    主  文
甲○○施用第壹級毒品，累犯，處有期徒刑柒月，扣案之第壹級
毒品海洛因壹包（淨重零點零貳參公克，驗餘淨重零點零貳壹公
克）沒收銷燬，扣案之注射針筒壹支沒收。
    事  實
一、甲○○前曾於民國90年間因施用第1 級毒品案件，經依臺灣
    板橋地方法院（下稱本院）90年度毒聲字第5028號裁定送觀
    察、勒戒後，認無繼續施用毒品之傾向，乃由臺灣板橋地方
    法院檢察署檢察官以91年度毒偵緝字第95號為不起訴處分確
    定，並於91年3 月14日觀察勒戒執行完畢而釋放出所；復於
    96年間因施用第1 級毒品案件，經依本院96年度毒聲字第27
    01號裁定送觀察、勒戒後，認有繼續施用毒品之傾向，再由
    本院以97年度毒聲字第434 號裁定令入戒治處所施以強制戒
    治1 年，甫於97年12月1 日停止戒治而釋放出所，並由臺灣
    板橋地方法院檢察署檢察官以97年度戒毒偵字第741號為不
    起訴處分確定；另於96年間因搶奪案件，經本院96年度訴字
    第4019號判處有期徒刑10月確定，甫於98年9月27日縮刑期
    滿執行完畢，詎其猶不知悔改，且仍未戒除毒癮，竟又基於
    施用第1級毒品海洛因之犯意，於99年6月20日上午10時許，
    在位於臺北縣板橋市○○路上某加油站廁所內，以將毒品海
    洛因置於針筒後注射至體內之方式，施用毒品海洛因1次，
    嗣於同日12時20分許，為警在臺北縣板橋市府中捷運站附近
    當場查獲，並扣得其施用後所剩餘之第1級毒品海洛因1包（
    淨重0.023公克，驗餘淨重0.021公克）及施用海洛因所使用
    之注射針筒1支等物，此間經採集其尿液送驗之結果，呈毒
    品鴉片類均陽性反應，始循線查知上情。
二、案經臺北縣政府警察局海山分局報告臺灣板橋地方法院檢察
    署檢察官偵查起訴。
    理  由
一、上開犯罪事實，業經被告甲○○迭於偵查中及本院審理時自
    白不諱，並有台灣檢驗科技股份有限公司99年7 月9 日UL/2
    010/60619 號濫用藥物檢驗報告及臺北縣政府警察局海山分
    局毒品案件尿液檢體編號及姓名對照表各1 份附卷可稽，以
    及扣案之第1 級毒品海洛因（淨重0.023 公克，驗餘淨重0.
    021 公克）及注射針筒1 支可資佐證，且被告所持有之白色
    粉末1 包，經送請檢驗之結果，確含有毒品海洛因成分一節
    ，亦有交通部民用航空局航空醫務中心99年6 月30日航藥鑑
    字第0994309 號毒品鑑定書1 份在卷足憑，足認被告自白要
    與事實相符。再者，被告有事實欄所示之施用毒品前科，亦
    有臺灣高等法院被告前案紀錄表1 份在卷可參，是被告犯
    本件施用毒品海洛因之罪，其事證明確，應依法論科。
二、核被告所為，係犯毒品危害防制條例第10條第1 項之施用第
    1 級毒品罪。又其施用前後持有第1 級毒品海洛因之低度行
    為，應為施用第1 級毒品海洛因之高度行為所吸收，不另論
    罪。另查：被告前曾於96年間因搶奪案件，經本院96年度訴
    字第4019號判處有期徒刑10月確定，甫於98年9 月27日縮刑
    期滿執行完畢一節，有臺灣高等法院被告前案紀錄表1 份在
    卷足憑，其於5 年以內故意再犯本件有期徒刑以上之罪，為
    累犯，應依刑法第47條第1 項規定加重其刑。爰審酌被告前
    已有多次施用毒品之前科，並先後經觀察、勒戒及強制戒治
    之戒毒療程，始終未能戒除毒品之誘惑，且其正值壯年，尚
    有工作能力，竟不思努力工作，尋求正常生活，一再沾染施
    用毒品之惡習，戕害身心不淺，並衡諸其生活狀況、施用毒
    品之手段、動機等一切情狀，量處如主文所示之刑，以資警
    惕。至扣案之第1 級毒品海洛因（淨重0.023 公克，驗餘淨
    重0.021 公克），係查獲之第1 級毒品，不問屬於犯人與否
    ，應依毒品危害防制條例第18條第1 項前段之規定宣告沒收
    銷燬之；扣案之注射針筒1 支，則係被告所有供施用毒品海
    洛因之物，業經其供承在卷（參見本院準備程序筆錄第2頁
    ），爰依刑法第38條第1 項第2 款規定併予宣告沒收。
三、末按「除被告所犯為死刑、無期徒刑、最輕本刑為3 年以上
    有期徒刑之罪或高等法院管轄第一審案件者外，於前條第1
    項程序進行中，被告先就被訴事實為有罪之陳述時，審判長
    得告知被告簡式審判程序之旨，並聽取當事人、代理人、辯
    護人及輔佐人之意見後，裁定進行簡式審判程序。」刑事訴
    訟法第273條之1第1 項定有明文。查本件被告所犯毒品危害
    防制條例第10條第1 項之罪，並非最輕本刑為3 年以上有期
    徒刑之罪，且被告於本院99年8 月17日準備程序進行中，復
    就被訴之事實為有罪之陳述，經告知被告簡式審判程序之旨
    ，被告及公訴人對於本件改依簡式審判程序審理均表示同意
    ，是本院即依前揭刑事訴訟法規定，裁定本件進行簡式審判
    程序，附此敘明。
據上論斷，應依刑事訴訟法第273條之1 第1項、第299條第1項前
段，毒品危害防制條例第10條第1 項、第18條第1 項前段，刑法
第11條前段、第47條第1 項、第38條第1 項第2 款，判決如主文
。
本案經檢察官張瑞玲到庭執行職務。
中    華    民    國    99    年    8     月    31    日
                          刑事第十八庭
                                法  官  楊仲農
上列正本證明與原本無異。
如不服本判決，應於判決送達後10日內敘明上訴理由，向本院提
出上訴狀 (應附繕本) ，上訴於臺灣高等法院。其未敘述上訴理
由者，應於上訴期間屆滿後20日內向本院補提理由書「切勿逕送
上級法院」。
                                書記官  田世杰
中    華    民    國    99    年    8     月    31    日
附錄本判決論罪之法律條文：
毒品危害防制條例第10條：
施用第一級毒品者，處六月以上五年以下有期徒刑。
施用第二級毒品者，處三年以下有期徒刑。

司法院資訊處製作；財團法人民間司法改革基金會備份。
